臺灣嘉義地方法院刑事判決　　　　　　　100年度訴字第554號
公　訴　人　臺灣嘉義地方法院檢察署檢察官
被　　　告　羅語婕原名：羅云.
上列被告因違反毒品危害防制條例案件，經檢察官提起公訴（10
0年度毒偵字第713號），被告自白犯罪，經合議庭裁定改以簡式
審判程序審理，茲判決如下：
    主  文
羅語婕施用第一級毒品，處有期徒刑陸月，如易科罰金，以新臺
幣壹仟元折算壹日。扣案之甲基安非他命壹包（驗餘淨重零點壹
零零陸公克），沒收銷燬之；扣案之包裝前開甲基安非他命之塑
膠袋壹個，沒收之。
    犯 罪 事 實
一、羅語婕前因施用毒品案件，經本院以99年度毒聲字第329號
    裁定送勒戒處所施以觀察、勒戒後，認無繼續施用毒品傾向
    ，於民國100年1月7日執行完畢釋放出所，嗣經臺灣嘉義地
    方法院檢察署檢察官以99年度毒偵緝字第129號為不起訴處
    分確定。其猶不知戒慎，明知海洛因及甲基安非他命分別係
    毒品危害防制條例第2條第2項第1、2款所明定列管之第一、
    二級毒品，不得施用、持有，仍基於施用第一級毒品及第二
    級毒品之犯意，於前開觀察、勒戒執行完畢釋放後5年內之
    100年5月12日下午4、5時許，在嘉義市○○路凱歐汽車旅館
    302室，以將含有第一級毒品海洛因及第二級毒品甲基安非
    他命成分之毒品置放於玻璃球吸食器內加熱吸食煙霧之方式
    ，施用海洛因及甲基安非他命1次。嗣於100年5月13日下午6
    時50分許，為警在上揭汽車旅館經羅語婕、沈育權同意執行
    搜索（沈育權所涉違反毒品危害防制條例罪嫌，另由檢察官
    偵查），並在羅語婕身上扣得甲基安非他命1小包（驗前淨
    重0.1011公克、驗後淨重0.1006公克）及沈育權所有之吸食
    器1組等物，並為警採集尿液送驗，檢驗結果呈嗎啡及甲基
    安非他命陽性反應，始悉上情。
二、案經嘉義縣警察局報請臺灣嘉義地方法院檢察署檢察官偵查
    起訴。
    理  由
一、本件被告羅語婕所犯係死刑、無期徒刑或最輕本刑為3年以
    上有期徒刑以外之罪，其於準備程序中就被訴事實為有罪之
    陳述，經本院告知簡式審判程序之旨，並聽取公訴人、被告
    之意見後，爰依刑事訴訟法第273條之1第1項規定合議裁定
    由受命法官獨任進行簡式審判程序。
二、訊據被告對其於上揭時、地，施用第一級毒品海洛因、第二
    級毒品甲基安非他命之犯罪事實，於本院審理中坦承不諱，
    而其為警查獲後經採集尿液囑託鑑定結果，亦呈嗎啡（即海
    洛因進入人體後之代謝物）陽性反應、安非他命類陽性反應
    ，此有正修科技大學超微量研究科技中心於100年5月31日出
    具之R00-0000-000號尿液檢驗報告、嘉義縣警察局偵辦涉嫌
    毒品案件代號與真實姓名對照表各1份在卷可稽（參警卷第1
    5頁、偵查卷第17頁至第18頁）；並有沈育權所有吸食器1組
    及搜索扣押筆錄及扣押物品目錄表各1件、照片10張在卷可
    佐；且現場查扣疑似甲基安非他命之透明結晶1包，經送行
    政院衛生署草屯療養院鑑定結果，亦檢出甲基安非他命成分
    等情，復有該院100年6月13日草療鑑字第1000600068號鑑定
    書1件附卷足憑（參偵查卷第16頁、第19頁），是上述證據
    與被告之自白互核一致。又被告有事實欄所載因施用毒品違
    反毒品危害防制條例而受觀察、勒戒執行完畢等情形，此亦
    有臺灣高等法院被告前案紀錄表在卷可憑。是以本件事證已
    臻明確，被告於觀察、勒戒執行完畢釋放後，於5年內再犯
    本件施用毒品海洛因、甲基安非他命之行為，堪為認定，應
    予依法論科。
三、按海洛因、甲基安非他命係毒品危害防制條例第2條第2項第
    1款、第2款所明定之第一級、第二級毒品，不得非法持有、
    施用。核被告所為，係違反毒品危害防制條例第10條第1項
    之施用第一級毒品罪及同條第2項之施用第二級毒品罪。其
    施用第一級毒品海洛因前後持有海洛因、施用第二級毒品甲
    基安非他命前後持有甲基安非他命之低度行為，應分別為施
    用海洛因、甲基安非他命之高度行為所吸收，均不另論罪。
    又被告於上開時、地施用毒品係同時施用第一級、第二級毒
    品，係以一行為觸犯數罪名之想像競合犯，應依刑法第55條
    前段從一重之施用第一級毒品罪處斷（檢察官謂被告該次為
    警查獲係分別施用第一級、第二級毒品，應分論併罰，惟被
    告自承係同時施用第一級、第二級毒品，此外又查無其他積
    極證據得認確係分別施用，礙難為不利被告之認定，此部分
    見解應予更正）。爰審酌被告係高職畢業之智識程度，自陳
    ：未婚，目前待業中，前曾任職於桃園宏達電公司擔任操作
    員不滿1個月，當時約定月薪3萬餘元，父母離異，母親44歲
    ，有工作能力，其另有姐、弟各1人，胞弟16歲尚在學校就
    讀，胞姊23歲有工作等家庭生活經濟狀況，且有前述犯罪及
    施用毒品遭查獲之紀錄，有臺灣高等法院被告前案紀錄表附
    卷足據，其前已因觀察、勒戒執行完畢而經不起訴處分，業
    受毒品危害防制條例對施用毒品人之寬典，竟仍一再施用，
    不知戒慎，而其施用毒品實為戕害自身健康之犯罪，於他人
    固無明顯重大危害，然對社會善良風氣已足生不良影響，並
    斟酌其施用之次數，及本件坦承施用毒品犯行之犯後態度等
    一切情狀，核情量處如主文所示之刑，並諭知易科罰金之折
    算標準，以資儆懲。
四、扣案甲基安非他命1包（驗前淨重為0.1011公克，驗餘淨重
    為0.1006公克），應依毒品危害防制條例第18條第1項前段
    規定沒收銷燬之；又上開甲基安非他命外包裝袋1個，係被
    告所有，用於包裹第二級毒品，防其裸露、逸出、潮濕，便
    於持有藉以施用甲基安非他命所用，亦經被告供述明確，為
    被告施用第二級毒品所用之物，應依刑法第38條第1項第2款
    規定，宣告沒收；另吸食器1組，為沈育權所有而非被告所
    有等情，業據被告供述明確（參本院卷第17頁），爰不予本
    案中宣告沒收。
據上論斷，應依刑事訴訟法第273 條之1 第1 項、第299 條第1
項前段，毒品危害防制條例第10條第1項、第2項、第18條第1項
前段，刑法第11條前段、第55條、第41條第1項前段、第38條第1
項第2款，判決如主文。
本案經檢察官侯德人到庭執行職務
中    華    民    國   100    年    8     月    22    日
                    刑事第一庭  法  官  呂美玲
以上正本證明與原本無異。
如不服本判決應於收受判決後10日內向本院提出上訴書狀，並應
敘述具體理由；其未敘述上訴理由者，應於上訴期間屆滿後20日
內向本院補提理由書（均須按他造當事人之人數附繕本）「切勿
逕送上級法院」。
中    華    民    國   100    年    8     月    22    日
                                書記官  洪敏芳
附錄法條
毒品危害防制條例第10條
施用第一級毒品者，處 6 月以上 5 年以下有期徒刑。
施用第二級毒品者，處 3 年以下有期徒刑。